# 购买少数股东权益，如果资产评估增值，那么在合并层面是否需要进行调整呢？

提问人：爬爬呀 时间：2023-10-19 16:08:21
请教一下陈版主：购买少数股东权益，如果资产评估增值，那么在合并层面是否需要进行调整呢？

回答人：chenyiwei
购买少数股权，子公司的各项资产、负债在合并报表层面的计量基础是延续的，不涉及根据评估值对子公司资产和负债进行重新计量的问题。